臺灣臺中地方法院民事裁定
111年度亡字第95號
聲  請  人  臺灣臺中地方檢察署檢察官



相  對  人  張亞根    住○○市○區○○街00號            上列
聲請人聲請宣告失蹤人張亞根死亡事件，本院裁定如下：
    主  文
一、宣告張亞根（男、民國00年0月00日生、身分證統一編號：Z
    000000000號，最後設籍地址：臺中市○區○○街00號）於民國
    109年8月11日晚上12時死亡。
二、聲請程序費用由張亞根遺產負擔。
    理  由
一、聲請意旨略以：失蹤人張亞根（男、民國00年0月00日生、
    身分證統一編號：Z000000000號，最後設籍地址：臺中市○
    區○○街00號）前於失蹤時年齡已達92歲，經臺中市榮民服務
    處派員向臺中市政府警察局第二分局文正派出所通報其為失
    蹤人口，經警方於106年8月11日受理登記，迄今已逾3年。
    聲請人前經本院准以111年度亡字第28號民事裁定為公示催
    告，並將該裁定公告在案，現陳報期間屆滿，未據失蹤人陳
    報其生存，或知失蹤人生死者陳報其所知，爰依法聲請宣告
    失蹤人死亡等語。
二、按失蹤人失蹤滿7年後，法院得因利害關係人或檢察官之聲
    請，為死亡之宣告；失蹤人為80歲以上者，得於失蹤滿3年
    後，為死亡宣告；又受死亡宣告者，以判決內所確定死亡之
    時，推定其為死亡；前項死亡之時，應為前條各項所定期間
    最後日終止之時，民法第8條第1項、第2項、第9條第1項、
    第2項前段分別定有明文。
三、經查：
  ㈠聲請人所主張之事實，業據其提出戶籍資料、受理失蹤人口
    案件登記表、臺中○○○○○○○○函(含辦理死亡宣告案件訪查資
    料紀錄表暨臺中市○區○○街00號現場照片)、內政部移民署函
    、全民健保資料回覆狀況查詢報告、臺中市西區區公所函、
    臺中市生命禮儀管理處函、國軍退除役官兵輔導委員會臺中
    市榮民服務處函暨所附資料(含受理案件證明單暨歷次訪視
    資料紀錄)為證，並有本院111年度亡字第28號民事裁定、本
    院公示催告之公告、臺灣高等法院在監在押全國紀錄表、第
    二分局回函在卷可佐，堪信為真。
  ㈡而失蹤人於失蹤時算至109年8月11日屆滿3年，且經公示催告
    程序陳報期間屆滿，仍未據失蹤人陳報生存或知其生死者陳
    報其所知，揆之前揭規定，聲請人聲請對失蹤人為死亡之宣
    告，為有理由，應予准許，並應以失蹤屆滿3年之日即109年
    8月11日晚上12時，作為確定其死亡之時，爰宣告如主文第1
    項所示。
四、聲請程序費用負擔之依據：家事事件法第154條第3項。
中　　華　　民　　國　　111 　年　　10　　月　　24　　日
                     家事法庭 法  官  顏銀秋
上正本係照原本作成。　　　　　　　　　　 
如對本裁定抗告，須於裁定送達後10日之不變期間內，向本院提
出抗告狀。
中　　華　　民　　國　　111 　年　　10　　月　　24　　日
                              書記官  陳彥蓉